OSCAR ESTEBAN RUSSO

DESARROLLADOR WEB FULLSTACK

EXPERIENCIA LABORAL

LIBRERIA FREITAS

Mayo 2020 - Junio 2021 Cargo: Project Manager

Descripción: A través de un sistema de facturación logramos reducir un 40%, la fuga de capital, y en un 90% los productos vencidos. Trabajamos junto con mi compañero de carrera en todas las areas del ciclo de desarrollo tanto en el analisis, recopilacion de requerimientos, diseño, implementacion y mantenimiento.

GRUPO FREELANCER

Marzo 2023-Julio 2023

Cargo: Desarrollador backend

Descripción:Proceso de desarrollo de una apirest de cursos educativos del sector it. Estuve trabajando en las solicitudes http, creando el enrutamiento.

PROYECTOS PERSONALES

<u>Portafolio:</u> Realizado unicamente con HTML Y CSS, bit.lv/40C53te.

Registro de alumnos: Registro de Alumnos: Sistema CRUD con PHP, Bootstrap, Programación Orientada a Objetos (POO) y Modelo-Vista-Controlador (MVC).

<u>E-commerce:</u> Plataforma de Comercio Electrónico con Funcionalidad de Carrito de Compras y Gestión de Inventario: Implementación en PHP Nativo y Desarrollo en JavaScript Vanilla

<u>Juego de azar:</u> Desarrollado en JavaScript, Bootstrap y Utilizando la Librería Underscore: Funcionalidades de Compra, Gestión de Inventario y Carrito de Compras.

EDUCACIÓN

INSTITUTO SUPERIOR PRIVADO ROBUSTIANO MACEDO MARTINEZ

2018 - 2021 Analista en sistemas de información

IDIOMAS

INGLES: B1

TEST:bit.ly/3Myi2YD

ESPAÑOL: NATIVO

SOBRE MÍ

Me recibí de la tecnicatura de analista en sistemas y con planes de continuar con la ingeniería de software. Aunque mi experiencia es corta, mi pasión por aprender, flexibilidad y lógica me han llevado

a sacar adelante proyectos, apoyándome siempre en la comunicación asertiva, resolución de conflictos y mis colegas desarrolladores.

STACK TECNOLOGICO

- HTML
- CSS, FLEXBOX
- SASS, BOOTSTRAP
- JAVASCRIPT
- REACT
- TYPESCRIPT
- ANGULAR
- NODEJS
- PHP/LARAVEL
- API-REST
- MYSQL
- MONGODB
- GIT/GITHUB
- · DOCKER
- JQUERY

CONTACTO

Gmail: oerusso28@gmail.com

<u>Teléfono:</u> (54) 3434-619021

Linkedin: bit.ly/3Meh6c

Github: bit.ly/3JUgC8a

Ubicacion: Buenos Aires, Agentina